# 以购买股权形式购买无形资产（专利），后续会计处理

提问人：yhm090 时间：2021-05-27 16:45:41
A公司想购买协商B公司某无形资产（专利），经协商，A公司以直接收购B公司（拥有该专利的空壳公司）股权的形式进行，并支付1,900万元。
收购B公司完成，再通过B公司将无形资产（专利）销售给A公司，该无形资产在B公司账面金额为 0 ，销售金额为 1800 万，销售完成后，B公司产生利润总额 1800 万，并按25%缴纳所得税 450 万。
销售完成后，B公司注销，将B公司账面剩余利润 1350 万（收入 1800 万-所得税 450 万），以分红形式重新分给A公司。
A公司实际目的是为收购B公司所持有无形资产（专利），为该无形资产实际所支付对价为 1900 万+450万（所得税）部分，请陈版主公司在对该一揽子事项进行会计处理应选用哪种会计处理，
（ 1 ）应按实质重于形式的将所支付的股权款 1900 万+B公司所支付的所得税 450 万=2350万做入账价值；
（ 2 ）按照上述操作进行逐步进行会计处理，公司最终对该无形资产入账价值，仅为 1900 万（股权收购价值）或 1800 万（B公司向销售金额），所支付的所得税体现为B公司注销结算时的投资损失或。

回答人：chenyiwei
倾向于主帖中的方案 2 。合并报表层面该项无形资产的价值为股权收购成本 1900 万；个别报表层面的该项无形资产价值为内部交易价格 1800 万。
由此产生的税务影响确认为所得税费用。